【裁判字號】    99,易,211
【裁判日期】    990527
【裁判案由】    妨害自由等
【裁判全文】
臺灣雲林地方法院刑事判決               99年度易字第211號
公  訴  人  臺灣雲林地方法院檢察署檢察官
被      告  乙○○
上列被告因妨害自由等案件，經檢察官提起公訴（99年度偵字第
1506號），被告於準備程序中就被訴事實為有罪之陳述，本院行
簡式審判程序，判決如下：
    主    文
乙○○犯侵入他人建築物罪，累犯，處拘役拾日，如易科罰金
，以新臺幣壹仟元折算壹日。又犯毀損器物罪，累犯，處拘役拾
日，如易科罰金，以新臺幣壹仟元折算壹日。應執行拘役拾伍
日，如易科罰金，以新臺幣壹仟元折算壹日。
    事    實
一、乙○○前於民國94年間因違反毒品危害防制條例案件，經本
    院以94年度訴字第364 號判決判處有期徒刑7 月確定；復因
    妨害自由案件，經本院以93年度訴字第222 號判決判處有期
    徒刑4 月確定，上開2 罪經臺灣臺南地方法院（下稱臺南地
    院）以96年度聲減字第1229號裁定減刑並定應執行有期徒刑
    5 月確定；又因恐嚇案件，經臺灣高等法院臺南分院以94年
    度上易字第539 號判決判處有期徒刑1 年6 月確定；再因傷
    害案件，經本院以95年度六簡字第5 號判決判處有期徒刑6
    月確定；復再因違反毒品危害防制條例案件，經臺南地院以
    95年度簡字第2492號判決判處有期徒刑5 月確定，後揭3 罪
    ，經臺南地院以96年度聲減字第1229號裁定減刑並定其應執
    行有期徒刑1 年2 月確定，再與首揭2 罪定刑後之有期徒刑
    5 月刑期接續執行，於96年08月08日縮刑期滿執行完畢。詎
    仍不知悔改，於99年03月23日01時02分許（起訴書誤載為50
    分許），徒步行經其先前所任職設於雲林縣莿桐鄉○○村○
    ○路58號之「瑞原環保有限公司」（下稱瑞原公司），趁夜
    深四下無人之際，竟基於無故侵入他人附連圍繞之土地及建
    築物之犯意，明知瑞原公司係他人所有，並已將設置之鐵製
    拉門外牆拉上禁止進入，卻未徵得瑞原公司之同意，擅自持
    其所有之柺杖作為身體之支撐，翻越瑞原公司之鐵製拉門外
    牆，侵入瑞原公司附連圍繞之土地，乙○○行至瑞原公司辦
    公大樓之1 樓辦公室，竟另基於毀損之犯意，持放置於瑞原
    公司外牆旁之鐵管1 支，將瑞原公司所有之辦公室大門玻璃
    1 面（價值據瑞原公司員工甲○○於警詢時稱約新臺幣1,00
    0 元）砸毀損壞，致使該物不堪使用，足以生損害於瑞原公
    司。乙○○敲打該大門玻璃時因觸動瑞原公司委託中興保全
    公司所設置之警鈴，警鈴大響，乙○○見狀即在未徵得瑞原
    公司之同意下，擅自侵入瑞原公司辦公大樓內，至該1 樓辦
    公室後面之廁所躲藏。嗣因該中興保全公司之保全人員林國
    材於接獲中興保全公司之通報後趕至現場查看，並報警處理
    ，嗣於同日01時50分許，為警在該辦公大樓1 樓辦公室後面
    之廁所內當場查獲乙○○，並扣得乙○○用以砸毀前開大門
    玻璃之鐵管1 支，始悉上情。
二、案經甲○○訴由雲林縣警察局斗六分局報告臺灣雲林地方法
    院檢察署檢察官偵查起訴。
    理  由
壹、程序部分：
    被告乙○○於準備程序中，先就上開犯罪事實為有罪之陳述
    ，且所犯係死刑、無期徒刑、最輕本刑為3 年以上有期徒刑
    以外之罪，經本院告知簡式審判程序之旨，並聽取檢察官及
    被告之意見後，本院合議庭依刑事訴訟法第273 條之1 第1
    項之規定，裁定由法官1 人獨任進行簡式審判程序。是本案
    之證據調查，依刑事訴訟法第273 條之2 規定，不受同法第
    159 條第1 項、第161 條之2 、第161 條之3、 第163 條之
    1 及第164 條至第170 條規定之限制，合先敘明。
貳、實體部分：
一、認定犯罪事實所憑之證據及理由：
  (一)上開犯罪事實，業據被告乙○○坦承不諱，核與證人甲○○
    、林國材於警詢時證述瑞原公司遭人侵入及公司辦公室大門
    玻璃遭破壞情節相符，並有現場照片4 張附卷可稽（見警卷
    第6 頁至第13頁），及鐵管1 支扣案為憑，足徵被告前揭自
    白應屬實情。
  (二)又所謂建築物，係指住宅以外上有屋面周有門壁，足蔽風雨
    ，供人出入，且定著於土地之工作物而言，至附連圍繞之土
    地則係指附連或圍繞他人住宅或建築物之土地，以設有牆垣
    、籬笆或鐵絲網等以資隔離之附連圍繞住宅或建築物之土地
    為限。經觀諸上開建築物之現場照片（見警卷第12頁至第13
    頁），可知被告翻越瑞原公司之鐵製拉門外牆所進入之地點
    ，有鐵製拉門牆垣圍住，屬附連圍繞瑞原公司辦公大樓之土
    地至明，再稽之證人林國材於警詢證述：係在瑞原公司大樓
    辦公室後面廁所內發現被告等語（見警卷第11頁），被告於
    警詢亦自承：係在瑞原公司廁所內被警方當場查獲等語（見
    警卷第4 頁），足認被告已侵入瑞原公司之辦公大樓，已構
    成侵入他人建築物甚明。從而，本案事證已臻明確，被告犯
    行至堪認定。
二、論罪科刑部分：
  (一)核被告所為，係犯刑法第306 條第1 項無故侵入他人之建築
    物罪、同法第354 條之毀損器物罪。被告侵入瑞原公司之附
    連圍繞土地之低度行為，應為侵入瑞原公司之建築物之高度
    行為所吸收，不另論罪。
  (二)而被告所犯2 罪間，犯意各別，行為互殊，應予分論併罰。
  (三)查被告前有犯罪事實欄所載之前科及有期徒刑執行完畢之情
    形，有臺灣高等法院被告前案紀錄表及刑案資料查註紀錄表
    各1 份在卷可按。其受有期徒刑之執行完畢，5 年內故意再
    犯本件法定本刑有期徒刑以上之罪，為累犯，應依刑法第47
    條第1 項之規定，加重其刑。
  (四)爰審酌被告有妨害自由、恐嚇、毒品及酒醉駕車等前科，有
    臺灣高等法院被告前案紀錄表附卷可參，可認被告素行不佳
    ，本案被告又無故侵入瑞原公司附連圍繞之土地及辦公大樓
    ，欠缺尊重他人建築物之觀念，復干擾並破壞瑞原公司之管
    理權，妨害瑞原公司之安寧，且任意砸毀瑞原公司之大門玻
    璃，尊重他人財產權之觀念薄弱，影響社會治安，亦未與瑞
    原公司達成和解，惟慮及瑞原公司損失財物價值非鉅、該公
    司之告訴代理人陳吳念於本院審理時當庭表示公司老闆娘只
    希望被告改過，請法院依法處理等語（見本院卷第29頁正面
    ），兼衡被告於警詢、偵查及本院審理期間均坦承犯行、犯
    罪之動機、手段、自承高中畢業之智識程度等一切情狀，分
    別量處如主文所示之刑及諭知易科罰金之折算標準，並依刑
    法第51條第6 款規定定其應執行之刑及易科罰金之折算標準
    ，以示懲儆。另公訴人雖就刑法第306 條第1 項、同法第35
    4 條之罪分別具體請求判處有期徒刑3 月、拘役30日，惟本
    院審酌上情認以分別量處如主文所示之刑及應執行刑為適當
    ，公訴人之求刑，核屬過重，附此敘明。
  (五)至扣案之鐵棍1 支，雖係供被告實施本件毀損犯罪所用之物
    ，惟無證據證明為被告所有，又非違禁物，本院尚無從逕予
    諭知沒收。另未扣案之柺杖，係被告所有，供被告實施本件
    侵入他人附連圍繞土地罪所用之物，業據被告於偵查、本院
    審理時供述甚明（見偵卷第7 頁至第8 頁、本院卷第28頁正
    面），惟此柺杖係被告日常生活所用之物，並非僅專供本案
    無故侵入他人附連圍繞土地犯行之用，又非違禁物，且未扣
    案，為免將來執行困難，爰不予宣告沒收，附此敘明。
、適用之法律：
  (一)刑事訴訟法第273 條之1 第1 項、第299 條第1 項前段。
  (二)刑法刑法第306 條第1 項、第354 條、第47條第1 項、第41
    條第1 項前段、第51條第6 款。
  (三)刑法施行法第1 條之1 第1 項、第2 項前段。
本案經檢察官魏偕到庭執行職務。
中    華    民    國    99    年    5     月    27    日
                  刑事第六庭    法  官  陳佩怡
以上正本證明與原本無異。
如不服本判決應於收受判決後10日內向本院提出上訴書狀，並應
敘述具體理由；其未敘述上訴理由者，應於上訴期間屆滿後20日
內向本院補提理由書（均須按他造當事人之人數附繕本）。「切
勿逕送上級法院」。
                                書記官  林佳慧
中    華    民    國    99    年    5     月    27    日
附錄本案論罪科刑法條：
刑法第306 條
無故侵入他人住宅、建築物或附連圍繞之土地或船艦者，處1 年
以下有期徒刑、拘役或3百 元以下罰金。
無故隱匿其內，或受退去之要求而仍留滯者，亦同。
刑法第354條
毀棄、損壞前二條以外之他人之物或致令不堪用，足以生損害於
公眾或他人者，處2 年以下有期徒刑、拘役或5 百元以下罰金。

司法院資訊處製作；財團法人民間司法改革基金會備份。
